臺灣高等法院刑事裁定
109年度聲再字第9號
再審聲請人
即受判決人
即受判決人  黃維論（原名黃世明、黃麟傑）





上列再審聲請人即受判決人因違反毒品危害防制條例案件，對於
本院106年度重上更㈠字第31號，中華民國106年10月24日第二審
確定判決（第一審案號：臺灣新北地方法院 100年度訴字第3045
號，起訴案號：臺灣新北地方檢察署 100年度毒偵字第8061號、
第8062號、100年度偵字第30024號、第30591號、第32218號），
聲請再審，本院裁定如下：
    主  文
再審之聲請駁回。 
    理  由
一、聲請意旨略以：本案判決依證人林書正反覆之證詞認定再審
    聲請人即受判決人黃維論（下稱聲請人）有罪，然本案只要
    調閱當時上游許永松之資料或傳喚許永松即可證明聲請人所
    言屬實，然更一審準備程序時聲請人聲請傳喚許永松，受命
    法官阻止聲請人之聲請，判決書亦未載明捨棄理由。本案因
    有新證據「卷內目擊者」許永松，可證明聲請人僅係與林書
    正合資，而非販賣第二級毒品，請准予開始再審云云。
二、按再審之聲請，經法院認無再審理由，而以裁定駁回者，不
    得更以同一原因聲請再審；法院認為聲請再審之程序違背規
    定者，應以裁定駁回之，刑事訴訟法第434條第2項、第433
    條分別定有明文。
三、經查：
㈠、聲請人因販賣第二級毒品案件，經檢察官提起公訴（起訴案
    號：臺灣新北地方法院檢察署100 年度毒偵字第8061、8062
    號、100 年度偵字第30024 、30591 、32218 號），經臺灣
    新北地方法院以100年度訴字第3045號判決判後，聲請人不
    服判決提起上訴，經本院以101年度上訴字第3004號判決駁
    回上訴，聲請人不服判決提起上訴，再經最高法院撤銷發回
    ，由本院以106年度重上更(一)字第31號判決撤銷改判處有
    期徒刑7年2月，並經最高法院以106年台上字第4078號判決
    駁回上訴確定，有判決書及本院被告前案紀錄表在卷可稽。
㈡、查聲請意旨所指部分，已據聲請人前於本院108年度聲再字第
    265號案件中提出作為主張，並經本院於108年8月7日裁定駁
    回再審之聲請，認此部分僅係就原確定判決取捨證據及判斷
    證據證明力之職權行使，有該裁定附卷可稽，聲請人於本件
    聲請並未提出任何確實之新證據，僅持己見就原有之證據為
    不同評價，再事爭執，難認符合法定再審事由。
四、綜上所述，本件再審之聲請，係就同一原因聲請再審，揆諸
    前開說明，核與法定再審事由要件不合，其程序爲不合法，
    應予駁回。
據上論斷，應依刑事訴訟法第433 條、第434 條第2 項，裁定如
主文。
中　　華　　民　　國　　109 　年　　1 　　月　　9 　　日
     　　　　　　 刑事第十六庭  審判長法　官  葉騰瑞
                                      法　官  莊明彰
                                      法　官  廖紋妤
以上正本證明與原本無異。      
如不服本裁定，應於收受送達後5日內向本院提出抗告狀。
                                      書記官  江珮菱
中　　華　　民　　國　　109 　年　　1 　　月　　9 　　日